【裁判字號】    98,交聲,6
【裁判日期】    980109
【裁判案由】    聲明異議
【裁判全文】
臺灣彰化地方法院交通事件裁定           98年度交聲字第6號
移送機關    交通部公路總局臺中區監理所彰化監理站
異議人即
受處分人    甲○○
上列受處分人因違反道路交通管理處罰條例案件，對於交通部公
路總局臺中區監理所彰化監理站中華民國97年7 月31日所為之處
分（原處分案號：彰監四字第裁00-000000000號）聲明異議，本
院裁定如下：
    主      文
異議駁回。
    理      由
一、按受處分人不服道路交通管理處罰條例第8 條所定主管機關
    所為之處罰者，得於接到裁決書之翌日起20日內，向管轄地
    方法院聲明異議，道路交通管理處罰條例第87條第1 項定有
    明文。又交通法庭認聲明異議不合法律上之程式，且無從補
    正者，應以裁定駁回之；依道路交通管理處罰條例第87條規
    定向管轄法院聲明異議之期間，自裁決送達之翌日起算，並
    得依法扣除在途期間；交通法庭認聲明異議不合法律上之程
    式，且無從補正，或其異議權已喪失者，應以裁定駁回之，
    道路交通案件處理辦法第12條、第18條亦分別定有明文。另
    道路交通異議案件，當事人非居住於處罰機關所在之鄉、鎮
    、市，但居住於受理聲明異議案件法院之管轄區域者，依法
    院訴訟當事人在途期間標準第4條之規定，應依同標準第2條
    第1款中之地方法院在途期間欄所載日數，扣除在途期間。
二、次按處理違反道路交通管理事件，有關文書送達之程序，依
    行政程序法之規定。送達，於應受送達人之住居所、事務所
    或營業所為之。於應送達處所不獲會晤應受送達人時，得將
    文書付與有辨別事理能力之同居人、受僱人或應送達處所之
    接收郵件人員。送達，不能依前2 條規定為之者，得將文書
    寄存送達地之地方自治或警察機關，並作送達通知書2 份，
    1 份黏貼於應受送達人住居所、事務所、營業所或其就業處
    所門首，另1 份交由鄰居轉交或置於該送達處所信箱或其他
    適當位置，以為送達。前項情形，由郵政機關為送達者，得
    將文書寄存於送達地之郵政機關。寄存機關自收受寄存文書
    之日起，應保存3 個月。法院受理有關交通事件，準用刑事
    訴訟法之規定。送達文書，除本章有特別規定外，準用民事
    訴訟法之規定。寄存送達，自寄存之日起，經10日發生效力
    。違反道路交通管理事件統一裁罰基準及處理細則第5 條、
    行政程序法第72條第1 項前段、第73條第1 項、第74條，道
    路交通管理處罰條例第89條、刑事訴訟法第62條、民事訴訟
    法第138 條第2 項亦分別定有明文。
三、聲明異議意旨略以：異議人即受處分人甲○○，因有「在六
    個月內，違規記點共達6 點以上」之違規行為，為原處分機
    關裁處吊扣駕駛執照1 個月，然表示駕駛執照逾期未繳送一
    節，係因其未收受交通事件裁決書，且監理機關為吊銷駕駛
    執照處分前，是否應再行通知、伊係於不知駕駛執照已遭吊
    銷之情況下仍開車上路，卻遭無照駕駛開罰，該開罰合理性
    存有疑異，爰依法聲明異議等語。
四、經查：
（一）本件受處分人甲○○之戶籍登記地址係「彰化縣永靖鄉○
      ○路186之13號」，且其聲明異議狀所載之住址亦為上址
      ，有受處分人之聲明異議狀在卷可按，堪認原處分機關向
      受處分人之前開地址所為之送達行為，並無不法。查原處
      分機關就受處分人上開違規事件，於97年7月31日所為之
      彰監四字第裁00-0 00000000號違反道路交通事件裁決書
      ，經交由郵政機關向受處分人位於「彰化縣永靖鄉○○路
      186之13號」之住所地為送達後，因未獲會晤應受送達人
      本人，亦無受領文書之同居人、受僱人或應受送達處分接
      收郵件人員，已將該送達文書自97年8月20日起寄存於彰
      化永靖郵局，並作送達通知書2份，1份黏貼於應受送達人
      住居所門首，1份置於於該受送達處所信箱或其他適當位
      置，以為送達，此有原處分機關之送達證書影本1份在卷
      足憑（見本院98年度交聲字第6號第7頁），堪認本件裁決
      書業已符合行政程序法第74條規定，為寄存送達，縱令受
      處分人並未前往領取該通知書，仍自寄存之日起，經10日
      發生效力，受處分人如對是項裁決不服欲提起異議，依照
      首開說明，應自送達生效之翌日即97年8月31日起算20日
      ，至97年9月19日止為之。
（二）另本件受處分人現住於彰化縣永靖鄉○○村○○路186 之
      13號，依照道路交通案件處理辦法第12條及法院訴訟當事
      人在途期間標準第4 條之規定，其在途期間為2 日，應加
      計之。從而受處分人至遲應於97年9 月21日以前（因該日
      為星期日，故延至9 月22日），向原處分機關提出異議，
      始為合法。然受處分人卻遲至97年12月12日始向彰化監理
      站提出異議書狀，此有蓋有彰化監理站公文收文專用章之
      聲明異議狀1份存卷可考（見本院98年度交聲字第6號第3
      頁），顯已逾20日之異議期間，是受處分人之聲明異議顯
      然不合法律上程式，且無從補正，核諸前揭說明，自應予
      以駁回。
五、據上論斷，應依道路交通案件處理辦法第18條前段，裁定如
    主文。
中    華    民    國    98    年    1     月    9     日
                  交通法庭法  官  陳秋錦
以上正本證明與原本無異
如不服本裁定，應於裁定送達後五日內向本院提出抗告狀 (須附
繕本 )。
中    華    民    國    98    年    1     月    9     日
                          書記官  張清秀


司法院資訊處製作；財團法人民間司法改革基金會備份。
